【裁判字號】    92,保險,36
【裁判日期】    921216
【裁判案由】    損害賠償
【裁判全文】
臺灣臺北地方法院民事裁定                          九十二年度保險字第三六號
    原      告  丙○○○○○○.
                            7.
    法定代理人  甲○○○○ ○.
                            7.
    訴訟代理人  劉文崇律師
    複代理人    許寶方律師
右原告與被告鴻天運通股份有限公司（即EVERBEST LOGISTICS CO., LTD.）、乙○○
間請求損害賠償事件，被告聲請命原告供訴訟費用之擔保，本院裁定如下：
    主  文
原告應於本裁定送達後十日內，為被告供訴訟費用擔保金新台幣拾肆萬玖仟玖佰零
貳元。聲請程序費用由原告負擔。
    理  由
一、按原告於中華民國無住所、事務所及營業所者，法院應依被告聲請，以裁定命原
    告供訴訟費用之擔保，並應於裁定中定擔保額及供擔保之期間，所定擔保額以被
    告於各審級應支出之費用總額為準，民事訴訟法第九十六條第一項、第九十九條
    定有明文。所謂被告於各審級應支出之費用總額，係指法院預計被告在本案第一
    審至第三審訴程序中可支出各項訴訟費用總額而言。又民事訴訟法第四百六十六
    條之一、之三規定，對於第二審判決上訴，上訴人應委任律師為訴訟代理人，第
    三審律師之酬金為訴訟費用之一部，並應限定其最高額，其酬金支給標準，由最
    高法院擬定報司法院核定之。而依最高法院選任律師為訴訟代理人辦法及第三審
    律師之酬金支給標準第八條規定，法院裁定律師酬金時，應斟酌案性之繁簡、訴
    訟之結果及律師之勤惰，於民事財產權訴訟，於訴標的金額百分之三以下，最高
    不得逾新台幣五十萬元，同當事人約定酬金較時，不得超過其酬金。是第二審及
    第三審裁判費及第三審律師之酬金，均應包含在前定擔保額之範圍內。至於訴訟
    進行中之到庭費及滯留費、鑑定費等，倘無證據證明必須支出及實際應支出之費
    數額，尚難依首揭規定，命供訴訟費用之擔保。
二、經查被主張原告丙○○○○○○○○ ○○○○○○ ○○○ FIRE INSURANCE  CO., LTD.為外國法
    人且籍設140-2, KYE-DOING, CHONGROGU, SEOUL, KOREA  110-731,K.P.O.，在
    中華民國境內並無住所，事務所及營業所，原告對此事實並不爭執，自堪信被告
    鴻天運通股份有限公司（即EVERBEST LOGISTICS CO., LTD.）主張為真實。經查
    本件第二及第三審訴訟費用各為新台幣拾肆萬肆仟玖佰參肆元，加計第三審律師
    費用通常為新台幣陸萬元，合計為拾肆萬玖仟玖佰零貳元，從而裁定如主文。
三、原告雖抗辯略以被告業已書狀為言詞辯論，依民事訴訟法第九十七條規定，不得
    再命原告供擔保等語，惟查言詞辯論期日以朗讀案由為始，民事訴訟法第一百五
    十八條定有明文，本件被告早於九十二年三月二十五日即具狀聲請法院裁定命原
    告預供訴訟用之擔保，並於本院九十二年四月二日言詞辯論期日再以言詞陳述，
    是原告前開抗辯即無理由，而依民事訴訟法第九十六條第一項，應認被告之聲請
    為有理由。
四、依同法第九十五條及第七十八條裁定如主文。
中      華      民      國    九十二    年     十二     月     十六     日
                              民事第四庭  法  官    洪遠亮
正本係照原本作成
如對本裁定抗告須於裁定送達後十日內向本院提出抗告狀，並繳納抗告費新臺幣一千
元
中      華      民      國    九十二    年     十二     月     十六     日
                                          書記官    柯金珠


司法院資訊處製作；財團法人民間司法改革基金會備份。
